【裁判字號】    95,聲,965
【裁判日期】    950322
【裁判案由】    選任特別代理人
【裁判全文】
臺灣臺北地方法院民事裁定               95年度聲字第965號
聲  請  人  甲○○
相  對  人  丁○
            丙○○
上列聲請人聲請選任特別代理人事件，本院裁定如下：
    主  文
選任乙○○（住台北市○○區○道路60號1樓）於張騰龍（住高
雄市○○○路53號7樓）對於丁○、丙○○提起清償借款之民事
訴訟中，為丁○、丙○○之特別代理人。
    理    由
一、聲請意旨略以：緣聲請人甲○○為相對人丁○、丙○○之叔
    父，因相對人丁○為心神喪失之人，業經臺灣臺北地方法院
    於民國92年11月14日以92年度禁字第94號民事裁定宣告為禁
    治產人在案；另相對人丙○○則為患有精神分裂異常疾病之
    人，現於臺北市私立泓安醫院就診治療中，有該醫院診斷證
    明書可參，足認相對人丁○、丙○○2 人目前均屬無訴訟能
    力之人。惟本院95年度訴字第1912號清償借款事件，張騰龍
    （住高雄市○○○路53號7樓）以相對人丁○、丙○○為被
    告請求清償債務，然而相對人2人目前均未婚、且父母雙亡
    ，現由叔叔即聲請人及聲請人之子乙○○照顧其生活中，又
    因聲請人年事已高不堪奔波，現實際上均由乙○○照顧相對
    人，為此，爰依民事訴訟法第51條第2款之規定，聲請求為
    裁定如主文所示等語。
二、按無訴訟能力人有為訴訟之必要，而無法定代理人，或法定
    代理人不能行代理權者，其親屬或利害關係人，得聲請受訴
    法院之審判長，選任特別代理人。民事訴訟法第51條第2 項
    定有明文。
三、經查，聲請人甲○○主張其為相對人丁○、丙○○之叔父，
    及相對人丁○現為禁治產人，另相對人丙○○則患有精神分
    裂異常疾病等情，業據聲請人提出戶籍謄本、臺灣臺北地方
    法院92年度禁字第94號民事裁定書影本、臺北市私立泓安醫
    院診斷證明書影本各1 件為證，堪信屬實。嗣聲請人主張因
    居住在高雄市○○○路53號7樓之張騰龍，對相對人提起本
    院95年度訴字第1912號清償債務之訴等情，業據聲請人陳述
    綦詳在卷，並經本院查證無誤。本院審酌聲請人甲○○為相
    對人丁○、丙○○之叔叔，而乙○○為聲請人之子、即相對
    人之堂弟，為相對人之四親等內旁系血親，其對相對人之財
    產狀況必知之甚詳，如由其擔任相對人之特別代理人，應能
    保障相對人之財產權益，爰選任乙○○於張騰龍對於丁○、
    丙○○提起清償借款之民事訴訟中，為丁○、丙○○之特別
    代理人。
四、依民事訴訟法第51條第2項，裁定如主文。
中    華    民    國    95    年    3     月    22    日
                  民事第五庭    法  官  蔡如琪
以上正本係照原本作成
如對本裁定抗告須於裁定送達後10日內向本院提出抗告狀，並繳
納抗告費新臺幣1,000元
中    華    民    國    95    年    3     月    22    日
                                書記官  劉寶鈴


司法院資訊處製作；財團法人民間司法改革基金會備份。
